【裁判字號】    97,訴,177
【裁判日期】    970430
【裁判案由】    毒品危害防制條例
【裁判全文】
臺灣士林地方法院刑事判決               97年度訴字第177號
公  訴  人  臺灣士林地方法院檢察署檢察官
被      告  甲○○
                    現另案羈押於台北看守所
上列被告因毒品危害防制條例案件，經檢察官提起公訴（96年度
毒偵字第2306號），及移送併辦（97年度毒偵字第97號）被告於
本院準備程序中就被訴之事實為有罪之陳述，經合議庭裁定認
本件宜由受命法官獨任進行簡式審判程序審理，並判決如下：
    主  文
甲○○施用第一級毒品，處有期徒刑拾月，扣案之第一級毒品海
洛因殘渣袋貳個（內有海洛因殘渣，無從析離）均沒收銷燬之。
又施用第二級毒品，處有期徒刑伍月。應執行有期徒刑壹年，扣
案之第一級毒品海洛因殘渣袋貳個（內有海洛因殘渣，無從析離
）均沒收銷燬之。
    事  實
一、甲○○前因施用毒品案件，經臺灣士林地方法院檢察署檢察
    官聲請強制戒治及提起公訴，刑事部分經本院分別判處有期
    徒刑8 月及6 月，並定應執行刑為有期徒刑1 年確定，強制
    戒治部分於91年6 月10日經本院以91年度毒聲字第660 號裁
    定停止戒治，所餘戒治期間付保護管束，嗣於91年11月15日
    強制戒治付保護管束期滿視為執行完畢。又因施用毒品案件
    ，送強制戒治，於93年1 月9 日因法律修正而免除戒治（強
    制戒治未執行完畢），而該案件經臺灣臺北地方法院檢察署
    檢察官以92年度毒偵字第1420號起訴，由臺灣臺北地方法院
    於93年6 月30日判處有期徒刑8 月，93年7 月23日確定，與
    另案合併執行有期徒刑1 年6 月，甫於96年5 月25日縮短刑
    期假釋出監（假釋期間因有施用毒品案件經臺灣士林地方法
    院檢察署檢察官以96年度毒偵字第1775、1818、2291、2321
    號及臺灣板橋地方法院檢察署檢察官以96年度毒偵字第7189
    號案件起訴）。詎甲○○仍不知悔悟，於前開強制戒治執行
    完畢釋放後5 年內，復基於施用第一級毒品海洛因及第二級
    毒品安非他命之犯意，分別於96年10月11日晚上6 、7 時左
    右及同年月10日下午某時，在臺北縣淡水鎮○○路187 巷36
    號8 樓住處，以將第一級毒品海洛因置於香煙內點燃吸食方
    式，及以將第二級毒品安非他命放置玻璃球內燒烤吸食方式
    ，施用第一級毒品海洛因及第二級毒品安非他命，嗣於96年
    10月12日下午3 時30分許，在臺北縣淡水鎮○○路187 巷13
    號前為警查獲，並扣得第一級毒品海洛因殘渣袋2 個。經警
    採集尿液送驗，始查悉上情。
二、案經臺北市政府警察局淡水分局報告臺灣士林地方法院檢察
    署檢察官偵查起訴及檢察官就同一犯罪事實移請併案審理。
    理  由
一、上揭犯罪事實，業據被告於本院審理時坦承不諱，而被告經
    警於96年10月12日查獲採尿經送台灣檢驗科技股份有限公司
    以氣相層析質譜儀檢驗法鑑驗結果，呈鴉片類陽性反應及安
    非他命類陽性反應，有台灣檢驗科技股份有限公司96年11月
    5 日編號CH/2007/A1513 號濫用藥物尿液檢驗報告附卷可稽
    （見臺灣士林地方法院檢察署96年度毒偵字第2306號偵查卷
    第52頁），是被告自白施用第一級毒品海洛因及第二級毒品
    安非他命乙節應認與事實相符，而可採信，前開事實應堪認
    定。又被告前曾因施用毒品案件，經觀察、勒戒後，認有繼
    續施用毒品之傾向，經送強制戒治，由本院裁定停止戒治，
    所餘戒治期間付保護管束，嗣於91年11月15日強制戒治付保
    護管束期滿視為執行完畢，有臺灣高等法院被告前案紀錄表
    可稽，是被告本次係於強制戒治執行完畢釋放後5 年內，再
    犯施用毒品罪，自應依法追訴處罰。
二、核被告所為，係犯毒品危害防制條例第10條第1 項施用第一
    級毒品罪及第10條第2 項施用第二級毒品罪。其所犯上開兩
    罪間，犯意個別，罪名有異，應予分論併罰。被告因施用第
    一級毒品海洛因及第二級毒品安非他命而分別持有第一級毒
    品海洛因及第二級毒品安非他命之低度行為，為施用之高度
    行為所吸收，不另論罪。爰審酌被告已有施用毒品之前科，
    且經強制戒治之治療程序，仍無法戒除毒癮復又觸犯本件犯
    行，顯示其無戒絕之決心，及施用毒品係傷害自身健康，所
    生危害非鉅，本件犯後被告坦承犯行，態度尚屬良好，等一
    切情狀，分別量處如主文所示之刑，並定其應執行之刑。扣
    案之第一級毒品海洛因殘渣袋2 個（內含微量海洛因無法秤
    重析離），應依毒品危害防制條例第18條第1 項前段規定宣
    告沒收銷燬之。
據上論斷，應依刑事訴訟法第273 條之1 第1 項、第299 條第1
項前段，毒品危害防制條例第10條第1 項、第2 項、第18條第1
項前段，刑法第11條、第51條第5 款，判決如主文。
本案經檢察官翁偉倫到庭執行職務。
中    華    民    國    97    年    4     月    30    日
                  刑事第一庭法  官  賴邦元
以上正本證明與原本無異。
如不服本判決，應於收受送達後10日內向本院提出上訴書狀，其
未敘述上訴理由者，應於上訴期間屆滿後20日內向本院補提理由
書狀（均須按他造當事人之人數附繕本）。
                            書記官  游育慈
中    華    民    國    97    年    4     月    30    日
附錄本案論罪科刑法條之依據：
毒品危害防制條例第10條
施用第一級毒品者，處 6 月以上 5 年以下有期徒刑。
施用第二級毒品者，處 3 年以下有期徒刑。


司法院資訊處製作；財團法人民間司法改革基金會備份。
